# 报表审计遇到：开出提货单，长期不提货，如何处理？

提问人：lywx0501 时间：2013-02-06 09:24:11
我遇到一个问题： 一个饮料生产行业，对供应商有政策，每年销售达到一定的金额可以享受更多的优惠。 有的供应商就会集中交款，长期不提货。 或者也有其他的原因：比如提货单子丢了。 日积月累。 造成现在的结果是： 财务核算开票就做收入，结成本。
一些饮料是季节性的生产的。 年底产量小，库存小，年终供应商为完成销量，集中交款开票，企业结成本后，存货结成负数。
这种情况报表审计如何处理。 金额大了不能正确反映存货期末金额。 如果是长期的比较多金额较大，我觉得就会出问题。 物价上涨，实际上形成现在的亏损。

回答人：chenyiwei
对于“已开票但尚未发货”的交易能否确认收入，本版面上有很多相关讨论，基本思路是参照IAS 18中的相关指引处理。 就你说的案例而言，要关注期末是否存在“填塞销售渠道”的舞弊可能性，尤其是饮料属于季节性很强且保质期要求较为严格的商品，开票后长期不来提货是否显著不合理。